臺灣新竹地方法院刑事宣示判決筆錄　　　 93年度訴字第172號
公　訴　人　臺灣新竹地方法院檢察署檢察官
被　　　告　乙○○
　　　　　　　　　　（另案在臺灣新竹監獄執行）
選任辯護人　許美麗律師
　　　　　　王彩又律師
　　　　　　李明仙律師
上列被告因違反組織犯罪防制條例等案件，檢察官提起公訴（九
十三年度偵字第五０五、一二四七、一五三五、二０二八、二０
二九、二四五三號）後，聲請改依協商程序而為判決，本院於中
華民國九十六年二月九日下午五時在本院刑事第八法庭宣示判決
，出席職員如下：
　　　　　　　　　　　　法　官　汪銘欽
法官起立朗讀判決主文、犯罪事實要旨、處罰條文、附記事項及
告以上訴限制、期間並提出上訴狀之法院，且諭知記載其內容：
一、主  文：
    乙○○共同連續意圖為自己不法之所有，以恐嚇使人將本人
    之物交付，處有期徒刑玖月。
二、犯罪事實要旨：
（一）乙○○意圖為自己不法之所有，基於詐欺取財、恐嚇取財
      之概括犯意，並與丁○○、丙○○、庚○○、子○○、己○○（丁○○、丙○○、庚○○、子○○、己○○部分均
      另行審理）共同基於詐欺取財、恐嚇取財之犯意聯絡，於
　　　民國九十二年一月九日二十時許，先推由乙○○邀約Ａ２
　　　（姓名年籍均詳卷）至小丸子檳榔攤，旋即提供摻有不明
  　　藥物之飲料，使Ａ２飲用後意識不清（未至不能抗拒），
    　進而邀約Ａ２加入乙○○、丁○○、己○○、子○○等人
      所設置之「麻將」、「推筒子」賭局，且佯由乙○○要求
      Ａ２與之合夥作莊，嗣乙○○即向Ａ２詐稱賭輸新臺幣（
      下同）八十七萬元，致Ａ２因之陷於錯誤，再由子○○取
      出空白本票，並由己○○命Ａ２簽發面額各為五十萬元、
      三十七萬元之本票二紙，且當場恫嚇Ａ２稱：「不簽，不
      准出這個門」等語，Ａ２迫於情勢，只得簽發該本票二紙
      交付。己○○於翌日即九十二年一月十日又接續以電話要
      求Ａ２應於九十二年一月十三日十八時以現金、支票各半
      方式付款；屆時己○○於九十二年一月十三日十五時許，
      再度打電話給Ａ２，旋轉由丁○○接聽時接續恫嚇Ａ２稱
      若不付款，即不許在新竹立足等語。嗣因Ａ２未依指示付
      款，乙○○與丁○○、己○○、子○○、丙○○、庚○○
      等人，即於九十二年一月十三日晚上八時許至Ａ２住處索
      討債款，且在Ａ２住處外牆以黑色油漆噴塗「欠債」字眼
      ，使Ａ２心生畏懼，避居他處，再請託他人以給付二十萬
　　　元解決。（毀損部分未據告訴）。
（二）乙○○承同一詐欺取財、恐嚇取財之概括犯意，意圖為自
      己不法之所有，並與並與丙○○、庚○○、辛○○、壬○○、寅○○、子○○、癸○○、白承堯、戊○○（丙○○
　　　、庚○○、辛○○、壬○○、寅○○、子○○、癸○○、
  　　白承堯、戊○○部分均另行審理）、某不詳年籍姓名成年
　    男子共同基於詐欺取財、恐嚇取財之犯意聯絡，於九十二
      年十一月十八日二十二時許至翌日上午七時許之間，乙○○與丙○○、癸○○先以電話聯絡詐賭事宜，再由丙○○
　　　通知子○○、壬○○、庚○○、寅○○、辛○○等候，另
　　　推由某不詳年籍姓名成年男子帶同Ａ２２（姓名年籍均詳
  　　卷）至新竹市○○路Ｖ─ＭＩＸ　ＫＴＶ八一七號包廂內
　　　飲酒，再將Ａ２２帶至新竹市建功國民中學附近某處洗車
　　　場內，先提供摻有不明藥物之飲料，使Ａ２２飲用後意識
　　　不清，進而邀約Ａ２２參與賭局，嗣即向Ａ２２詐稱與同
  　　行友人「郭振豪」共計賭輸一千三百萬元，要求Ａ２２分
　　　擔二分之一即六百五十萬元，且命Ａ２２簽發本票，嗣經
  　　Ａ２２以未參與賭博為由拒絕後，丙○○即出言恫嚇Ａ２
  　  ２，辛○○等人則聯手毆擊Ａ２２（傷害部分未據告訴）
      ，Ａ２２迫於無奈，遂簽發票面金額二百萬元之本票二紙
　　　、二百五十萬元之本票一紙。嗣自九十二年十一月二十日
　　　起迄至九十二年十二月三日期間，丙○○即指揮寅○○、
  　　戊○○、甲○○等人屢次至Ａ２２住處鐵捲門、門前地板
　    及停放在門前之汽車上以油漆噴塗「還錢」等字樣，或砸
      毀玻璃（毀損部分未據告訴），使Ａ２２之父即Ａ２３（
　　　姓名年籍均詳卷）心生畏懼，遂被迫與癸○○達成和解，
  　　而交付票面金額一百三十萬元之支票一紙（已提示付款）
　　　。
（三）乙○○承同一詐欺取財之概括犯意，意圖為自己不法之所
      有，並與丙○○、辛○○、寅○○、子○○、丑○○（丙○○、辛○○、寅○○、子○○、丑○○部分均另行審理
      ）共同基於詐欺取財之犯意聯絡，於九十二年十二月十四
      日上午四時至七時許之間，丙○○、丑○○、辛○○先以
　　　電話聯絡詐賭事宜，再聯絡乙○○、寅○○、子○○到場
　　　，旋推由丑○○出面邀約Ａ２６（姓名年籍均詳卷）至新
  　　竹市○○路○段五三０巷二六號，參與丙○○、辛○○等
　　　人設置之賭局。其間，亦使用不明藥物，Ａ２６飲用後意
　　　識不清，再由丑○○佯稱邀約Ａ２６與之合夥作莊，嗣即
  　　向Ａ２６詐稱賭輸三百餘萬元，而要求Ａ２６共同分擔賭
　　　債，致Ａ２６陷於錯誤，誤認應分擔賭債，遂由丙○○指
　　　示辛○○命不詳年籍者為Ａ２６提領存款十二萬元支付，
  　　再迫令Ａ２６簽發票面金額六十萬元之本票三紙。
三、處罰條文：
　　刑法刑法第三百四十六條第一項。
四、協商判決除有刑事訴訟法第四百五十四條之四第一項第一款
    於本訊問程序終結前，被告撤銷協商合意或檢察官撤回協商
    聲請者；第二款被告協商之意思非出於自由意志者；第四款
    被告所犯之罪非第四百五十五條之二第一項所定得以協商判
    決者；第六款被告有其他較重之裁判上一罪之犯罪事實者；
    第七款法院認應諭知免刑或免訴、不受理者情形之一，及違
    反同條第二項「法院應於協商合意範圍內為判決；法院為協
    商判決所科之刑，以宣告緩刑或二年以下有期徒刑、拘役或
    罰金為限」之規定者外，檢察官與被告均不得上訴。
五、如有前項得上訴之情形，得自收受宣示判決筆錄送達之日起
    十日內，向本院提出上訴書狀，上訴於第二審法院。
中　　華　　民　　國　九十六　年　　二　　月　　九　　日
                        　　　臺灣新竹地方法院刑事第三庭
                                書 記 官  　陳　秀　子
                                法　　官    汪　銘　欽
以上正本證明與原本無異。
中　　華　　民　　國　九十六　年　　二　　月　　九　　日
                                書 記 官  　陳　秀　子
附錄本案論罪科刑法條全文：
刑法第三百三十九條第一項：
意圖為自己或第三人不法之所有，以詐術使人將本人或第三人之
物交付者，處五年以下有期徒刑、拘役或科或併科一千元以下罰
金。
刑法第三百四十六條第一項：
意圖為自己或第三人不法之所有，以恐嚇使人將本人或第三人之
物交付者，處六月以上五年以下有期徒刑，得併科一千元以下罰
金。
